【裁判字號】    95,訴緝,164
【裁判日期】    950830
【裁判案由】    毒品危害防制條例
【裁判全文】
臺灣高雄地方法院刑事判決             95年度訴緝字第164號
公  訴  人  臺灣高雄地方法院檢察署檢察官
被      告  甲○○
上列被告因毒品危害防制條例案件，經檢察官提起公訴（95年度
毒偵字第1066號），被告於本院準備程序中為有罪陳述，經合議
庭裁定由受命法官依簡式審判程序獨任審理，本院判決如下：
    主  文
甲○○連續施用第一級毒品，累犯，處有期徒刑捌月。
    事  實
一、甲○○前於民國87年間，因施用毒品案件，經本院裁定送觀
    察、勒戒後，於87年11月25日因認無繼續施用毒品之傾向而
    釋放出所，並經臺灣高雄地方法院檢察署檢察官察官以87年
    度偵字第26232 號為不起訴處分確定；又於88年間，因施用
    毒品案件，經本院以88年度第8733號、9607號裁定送觀察、
    勒戒後，嗣認有繼續施用毒品之傾向，再經檢察官起訴並聲
    請戒治，經本院以89年度毒聲字第486 號裁定令入戒治處所
    施以強制戒治，嗣於停止戒治後，又因施用毒品，經檢察官
    聲請撤銷停止戒治並起訴，本院裁定撤銷停止戒治，復令入
    所施以強制戒治，於90年9 月25日強制戒治期滿執行完畢釋
    放出所。而前開起訴部分，則經臺灣高等法院高雄分院以89
    年度上訴字第1192號判決及本院以90年度訴字第460 號判決
    分別判處有期徒刑7 月、8 月確定，並接續執行，於91 年8
    月2 日假釋出監，並於91年12月1 日縮刑期滿。詎甲○○仍
    不知戒除毒癮，於強制戒治執行完畢釋放後5 年內，復基於
    施用第一級毒品海洛因之概括犯意，自94年10月8 日晚上7
    時許及同月14日某許止，在高雄縣梓官鄉○村○○街29號住
    所3 樓房間內及某工地，連續施用第一級毒品海洛因2 次。
    嗣於94年10月15日下午2 時25分許，因竊盜案經警通知到場
    並同意由警採尿送驗而悉上情。
二、案經高雄縣政府警察局岡山分局報請臺灣高雄地方法院檢察
    署檢察官偵查起訴。
    理  由
一、本件被告甲○○所犯係死刑、無期徒刑、最輕本刑為3 年以
    上有期徒刑以外之罪，其於準備程序中就被訴事實為有罪之
    陳述，經法官告知簡式審判程序之旨，並聽取公訴人及被告
    之意見後，認為適宜由受命法官獨任進行簡式審判程序，依
    刑事訴訟法第273 條之1 第1 項規定，裁定由受命法官獨任
    進行審判程序，合先敘明。
二、訊據被告對於上揭施用第一級毒品海洛因之事實，坦承不諱
    ，而被告為警於所採之尿液，經送請臺灣檢驗科技股份有限
    公司，以酵素免疫法 (EIA)及氣相層析質譜法 (GC/MS)方法
    檢驗結果，均呈嗎啡陽性反應，此有該公司94年10月28日報
    告編號KH2005A0000000號濫用藥物尿液檢驗報告1 紙附卷可
    稽（見偵卷第8 頁），是被告自白與事實相符，被告施用第
    一級毒品海洛因多次之犯行，應堪認定。
三、被告前於於88年間，因施用毒品案件，經本院以88年度第87
    33號、9607號裁定送觀察、勒戒後，嗣認有繼續施用毒品之
    傾向，再經經本院以89年度毒聲字第486 號裁定令入戒治處
    所施以強制戒治，嗣於停止戒治後，又因施用毒品，經本院
    裁定撤銷停止戒治，復令入所施以強制戒治，於90年9 月25
    日強制戒治期滿執行完畢而釋放出所，此有臺灣高等法院被
    告前案紀錄表1 紙在卷可參，是被告本件施用第一級毒品海
    洛因之行為，既然係在90年9 月25日強制戒治執行完畢釋放
    後5 年內，再犯毒品危害防制條例第10條第1 項之罪，應依
    毒品危害防制條例第23條第2 項之規定，予以處罰。
四、核被告所為，係犯毒品危害防制條例第10條第1 項之施用第
    一級毒品罪。被告持有第一級毒品後進而施用，其持有之低
    度行為應為施用之高度行為所吸收，故不另論其持有毒品罪
    。又被告於行為後，如附表所示之連續犯、累犯均業經變更
    ，並俱於95年7月1日施行，玆經整體比較結果，裁判時法並
    未較為有利，從而依刑法第2條第1項規定，自應適用各該行
    為時法，亦即修正前法至明。是被告先後2 次施用第一級毒
    品海洛因之行為，時間緊接，犯罪構成要件相同，顯係基於
    概括之犯意反覆為之，為連續犯，應依修正前刑法第56條之
    規定，論以1 施用第一級毒品罪，並應依法加重其刑。再被
    告有如事實欄所述前科事實，有臺灣高等法院被告前案紀錄
    表1 份在卷可查，其受有期徒刑執行完畢後，5 年以內故意
    再犯本件有期徒刑以上之罪，為累犯，應依法加重其刑。爰
    審酌被告前因施用毒品經觀察、勒戒及強制戒治之程序後，
    仍不知悛悔，不思戒除惡習，竟再次施用毒品自戕其身，顯
    然缺乏戒絕毒品之決心，有再入監矯治必要，惟其行為尚未
    害及他人及其犯後坦承犯行，態度尚稱良好等一切情狀，量
    處如主文所示之刑。
據上論斷，應依刑事訴訟法第273 條之1 第1 項、第299 條第1
項前段，毒品危害防制條例第10條第1 項，刑法第2 條第1 項前
段、第11條前段、修正前刑法（下同）第56條、第47條，判決如
主文。
本案經檢察官周天畏到庭執行職務。
中    華    民    國    95    年    8    月    30     日
                  刑事第十庭    法  官  楊淑珍
以上正本證明與原本無異。
如不服本判決，應於判決送達後10日內，向本院提出上訴狀。
中    華    民    國    95    年    8    月    30     日
                                書記官  林秀敏
附錄本件論罪法條全文：
毒品危害防制條例第10條
施用第一級毒品者，處6月以上5年以下有期徒刑。
┌───────────────────────────────────────────────┐
│附表：                                                                                        │
├──────┬─────────────┬─────────────┬───────┬────┤
│相關變更條文│行為時法（下稱舊法）之內容│裁判時法（下稱新法）之內容│比  較  理  由│備    註│
├──────┼─────────────┼─────────────┼───────┼────┤
│【連續犯之刪│連續數行為而犯同一罪名者，│刪除                      │新法將連續犯之│舊法有利│
│除】        │以一罪論。但得加重其刑至二│                          │規定刪除後，除│        │
│            │分之一                    │                          │非符合「接續犯│        │
│            │                          │                          │」或「包括的一│        │
│            │                          │                          │罪」情形，可認│        │
│            │                          │                          │構成單一犯罪外│        │
│            │                          │                          │，均應認係數罪│        │
│            │                          │                          │併罰。是此刪除│        │
│            │                          │                          │雖非犯罪構成要│        │
│            │                          │                          │件之變更，但顯│        │
│            │                          │                          │已影響行為人刑│        │
│            │                          │                          │罰之法律效果，│        │
│            │                          │                          │自屬法律有變更│        │
│            │                          │                          │依新法第2條第1│        │
│            │                          │                          │項規定，比較新│        │
│            │                          │                          │舊法。        │        │
├──────┼─────────────┼─────────────┼───────┼────┤
│【累犯變更】│受有期徒刑之執行完畢，或受│受徒刑之執行完畢，或一部之│受徒刑執行完畢│本案係故│
│修正前刑法第│無期徒刑或有期徒刑一部之執│執行而赦免後，5年以內故意 │後5 年以內再犯│意再犯罪│
│47條、第49條│行而赦免後，5 年以內再犯有│再犯有期徒刑以上之罪者，為│有期徒刑以上之│，新舊法│
│→現行刑法第│期徒刑以上之罪者，為累犯，│累犯，加重本刑至二分之一。│罪，含因故意或│並無不同│
│47條、第49條│加重本刑至二分之一。      │第98條第2 項關於因強制工作│過失再犯之情形│，新法並│
│            │                          │而免其刑之執行者，於受強制│，但前所犯之罪│無較為有│
│            │累犯之規定，於前所犯罪依軍│工作處分之執行完畢或一部之│不含依軍法所犯│利。應逕│
│            │法或於外國法院受裁判者，不│執行而免除後，5 年以內故意│之罪。修正後不│依舊法。│
│            │適用之。                  │再犯有期徒刑以上之罪者，以│含過失再犯罪，│        │
│            │                          │累犯論。                  │但前所犯之罪含│        │
│            │                          │                          │依軍法而犯之罪│        │
│            │                          │累犯之規定，於前所犯罪在外│。且新法增訂強│        │
│            │                          │國法院受裁判者，不適用之。│制工作處分與刑│        │
│            │                          │                          │罰之執行效果得│        │
│            │                          │                          │以互代之擬制累│        │
│            │                          │                          │犯之規定。    │        │
╠═══╤══╪═════════════╧═════════════╧═══════╪════╡
║整體比│舊法│應論以1罪，並加重其刑、累犯                                           │舊法較有│
║      ├──┼───────────────────────────────────┤利      │
║較結果│新法│除可認係接續犯或包括一罪外，應論以數罪、累犯                          │        │
╚═══╧══╧═══════════════════════════════════╧════╛


司法院資訊處製作；財團法人民間司法改革基金會備份。
